臺灣臺北地方法院小額民事判決
110年度北小字第3771號
原      告  富邦產物保險股份有限公司

法定代理人  羅建明
訴訟代理人  鍾富丞
            許晏庭
被      告  林子欽
上列當事人間請求損害賠償事件，本院於民國110年11月26日言
詞辯論終結，判決如下：
    主　　　文
被告應給付原告新臺幣貳萬參仟捌佰柒拾捌元，及自民國一百一
十年六月二十九日起至清償日止，按年息百分之五計算之利息。
原告其餘之訴駁回。
訴訟費用新臺幣壹仟元，由被告負擔其中新臺幣玖佰柒拾元，餘
由原告負擔。
本判決第一項得假執行。被告如以新臺幣貳萬參仟捌佰柒拾捌元
為原告預供擔保後，得免為假執行。
    事實及理由
一、被告經合法通知，未於言詞辯論期日到場，核無民事訴訟法
    第386條所列各款情事，爰依原告之聲請，准由其一造辯論
    而為判決。
二、原告起訴主張略以：被告於民國108年5月10日晚間5時20分
    許，駕駛車牌號碼000-0000號自小客車，行經臺北市○○區0
    段000巷00號前，因倒車不慎而碰撞由原告承保、訴外人林
    黃婉融所有停放於路邊之車牌號碼000-0000號自小客車（下
    稱系爭車輛），致系爭車輛損壞。系爭車輛經送廠修復，支
    出必要修復費用新臺幣（下同）2萬4,555元，其中工資2萬2
    ,895元、零件1,660元，原告已依約賠付被保險人，並依保
    險法第53條第1項規定取得代位求償權。爰依侵權行為損害
    賠償之法律關係請求等語，並聲明：被告應給付原告2萬4,5
    55元，及自起訴狀繕本送達翌日起至清償日止，按年息5%計
    算之利息。
三、被告未於言詞辯論期日到場，亦未提出書狀作何聲明陳述。
四、本院之判斷：
　㈠原告主張被告於上開時、地駕駛車牌號碼000-0000號自小客
    車，與原告承保、訴外人黃婉融停放於路邊之系爭車輛發生
    碰撞，致系爭車輛受損等情，業據原告提出道路交通事故當
    事人登記聯單、現場圖、汽車險理賠申請書、車損照片等件
    影本為證（卷第13-27頁），並有向臺北市政府警察局交通
    警察大隊調取之本件事故相關資料核閱屬實（卷第49-61頁
    ），而被告經本院合法通知，未於言詞辯論期日到場，復未
    提出書狀答辯供本院斟酌，依民事訴訟法第280條第3項準用
    同條第1項規定，視同自認，自堪信原告之主張為真正。
　㈡按汽車倒車時，應顯示倒車燈光或手勢後，謹慎緩慢後倒，
    並應注意其他車輛及行人，道路交通安全規則第110條第2款
    定有明文。次按因故意或過失，不法侵害他人之權利者，負
    損害賠償責任；汽車、機車或其他非依軌道行駛之動力車輛
    ，在使用中加損害於他人者，駕駛人應賠償因此所生之損害
    ，但於防止損害之發生，已盡相當之注意者，不在此限；被
    保險人因保險人應負保險責任之損失發生，而對於第三人有
    損失賠償請求權者，保險人得於給付賠償金額後，代位行使
    被保險人對於第三人之請求權；但其所請求之數額，以不逾
    賠償金額為限；為民法第184條第1項前段、第191條之2、保
    險法第53條第1項所明定。查被告駕駛車輛行經肇事地點，
    因倒車停車時疏未注意其他車輛，致其右後車角與原告承保
    之系爭車輛左前車角發生碰撞而肇事，被告對於防止損害之
    發生顯未盡相當之注意，就本件交通事故之發生自有過失。
    又原告已依保險契約給付系爭車輛之修復費用後，自得依上
    開法律規定代位行使對被告之損害賠償請求權。
　㈢次按不法毀損他人之物者，被害人得請求賠償其物因毀損所
    減少之價額；民法第196條定有明文。又依民法第196條請求
    賠償物被毀損所減少之價額，得以修復費用為估定之標準，
    但以必要者為限（例如︰修理材料以新品換舊品，應予折舊
    ），有最高法院77年度第9次民事庭會議決議可資參照。查
    原告承保之系爭車輛因本件車禍支出修理費用2萬4,555元，
    其中工資5,460元、烤漆1萬7,435元、零件1,660元，有依德
    股份有限公司出具之估價單與統一發票在卷可稽（卷第33-3
    7頁），系爭車輛之修理，既以新零件更換被毀損之舊零件
    ，自應將折舊予以扣除。系爭車輛於107年3月出廠，至108
    年5月10日事故發生止，已出廠1年2月，有系爭車輛行車執
    照為證，按行政院所頒佈之固定資產耐用年數表及固定資產
    折舊率表規定非運輸業用自用小客車之耐用年數為5年，依
    定率遞減法每年折舊369/1000，系爭車輛修復費用中零件部
    分扣除如附表所示折舊金額後為983元，加計工資與烤漆費
    用共2萬3,878元，屬必要之修理費用，原告就此部分之請求
    ，應予准許。
　㈣末按遲延之債務，以支付金錢為標的者，債權人得請求依法
    定利率計算之遲延利息；應付利息之債務，其利率未經約定
    ，亦無法律可據者，週年利率為百分之五；給付無確定期限
    者，債務人於債權人得請求給付時，經其催告而未為給付，
    自受催告時起，負遲延責任，其經債權人起訴而送達訴狀，
    或依督促程序送達支付命令，或為其他相類之行為者，與催
    告有同一效力；民法第233條第1項前段、第203條、第229條
    第2項有明文規定。準此，原告請求被告給付自起訴狀繕本
    送達翌日即110年6月29日（卷第45頁）起至清償日止，按年
    息5%計算之利息，於法並無不合，應予准許。
　㈤綜上所述，原告依侵權行為損害賠償之法律關係，請求被告
    給付原告2萬3,878元，及自110年6月29日起至清償日止，按
    年息5%計算之利息，為有理由，應予准許。逾此範圍之請求
    則屬無據，應予駁回。
五、本件原告勝訴部分係就民事訴訟法第436條之8適用小額訴訟
    程序所為被告敗訴之判決，依同法第436條之20規定，應依
    職權宣告假執行，並依同法第436條之23準用第436條第2項
    ，適用同法第392條第2項規定，依職權宣告被告如以主文第
    4項所示金額為原告預供擔保，得免為假執行。
六、訴訟費用負擔之依據：民事訴訟法第79條。本件訴訟費用額
    ，依後附計算書確定如主文所示金額。
中　　華　　民　　國　　110 　年　　12　　月　　10　　日
　　　　　　　　　臺灣臺北地方法院臺北簡易庭
　　　　　　　　　　　　　　　法　官　蔡玉雪
以上正本證明與原本無異。
如不服本判決，須以違背法令為理由，於判決送達後20日內向本
庭提出上訴狀（應按他造當事人之人數附繕本）；如委任律師提
起上訴者，應一併繳納上訴審裁判費。
中　　華　　民　　國　　110 　年　　12　　月　　10　　日
　　　　　　　　　　　　　　　書記官　陳黎諭
計   算   書：
項　　　　目 金額（新臺幣） 備　　註 第一審裁判費 1,000元 原告部分勝訴，故訴訟費用中970元由被告負擔，其餘30元由原告負擔。 合　　　　計 1,000元  
附表（零件折舊計算式，元以下四捨五入）：
第一年折舊：1,660×0.369＝613元；
第二年折舊：（1,660－613）×0.369×2/12＝64元；
折舊後殘值：1,000－000－00＝983元。
附錄：
一、民事訴訟法第436條之24第2項：
　　對於小額程序之第一審裁判上訴或抗告，非以其違背法令為
    理由，不得為之。
二、民事訴訟法第436條之25：
　　上訴狀內應記載上訴理由，表明下列各款事項：
    ㈠原判決所違背之法令及其具體內容。
    ㈡依訴訟資料可認為原判決有違背法令之具體事實。